臺灣高等法院臺中分院民事裁定　100年度抗字第55號
抗　告　人　謝美珠
相　對　人　三信商業銀行股份有限公司
法定代理人　廖君澤
相　對　人　彰化商業銀行股份有限公司
法定代理人　陳淮舟
上列抗告人因與相對人間聲明異議事件，對於中華民國99年12月
22日臺灣臺中地方法院99年執事聲字第173號裁定，提起抗告，
本院裁定如下：
      主  文
抗告駁回。
抗告程序費用由抗告人負擔。
      理  由
一、本件聲請及抗告意旨略以：臺灣臺中地方法院99年司執字第
    17554號強制執行事件拍賣臺中市○○區○○段522-4、522-
    6、522-1號土地（下稱系爭土地）及522 -4地號土地上同段
    1830建號建物及增建部分（上開土地及建物合稱系爭不動產
    ），抗告人於民國（下同）99年6月9日拍定後，始發見系爭
    土地遭3米寬並舖設柏油路面之巷道，及13棟透天房屋部分
    騎樓占用，惟執行法院就系爭不動產之拍賣公告並未載明上
    開內容，經抗告人聲明異議後，執行法院於同年9月6日至現
    場測量始知悉系爭土地有第三人建物占用及巷道橫越。又拍
    賣公告內容有如出賣人之要約告知，公告事項與事實不符，
    造成抗告人之承買意思表示錯誤，應構成撤銷拍賣之理由。
    且該巷道已編為台中市○○區○○路660巷，並經政府機關
    舖設柏油路，供附近居民及公眾汽車往來通行，已非僅有物
    之瑕疵，並含有公用地役權之權利瑕疵。又本件拍賣標的物
    於99年6月9日由抗告人拍定，執行法院於翌日即核發權利移
    轉證書予抗告人，倘如原裁定認核發權利移轉證書時執行程
    序即已終結，抗告人即不得異議，應非法律規定聲明異議之
    本意，抗告人應仍得聲明異議，爰請求廢棄原裁定，撤銷本
    件拍賣云云。
二、按當事人或利害關係人，對於執行法院強制執行之命令，或
    對於執行法官、書記官、執達員實施強制執行之方法，強制
    執行時應遵守之程序，或其他侵害利益之情事，得於強制執
    行程序終結前，為聲請或聲明異議。但強制執行不因而停止
    。前項聲請及聲明異議，由執行法院裁定之，強制執行法第
    12條第1項定有明文。上開規定所謂強制執行程序終結，究
    指強制執行程序進行至如何程序而言，應視聲請或聲明異議
    之內容，分別情形定之。又特定標的物之執行程序有聲請或
    聲明異議，是以該標的物之拍賣程序終結，其執行程序即告
    終結，在不動產情形，即以買受人領得執行法院發給之權利
    移轉證書時，拍賣程序即終結，執行程序縱有瑕疵，當事人
    或利害關係人，均不得再聲請或聲明異議，執行法院亦無權
    撤銷已終結之執行程序，再行拍賣（最高法院85年台抗字第
    516號、96年台抗字第352號、98年台抗字第275號裁判意旨
    可資參照）。
三、查抗告人於99年6月9日拍定系爭不動產，執行法院於翌日核
    發權利移轉證書，抗告人於同年6月21日領得權利移轉證書
    而取得系爭不動產之所有權，拍賣執行程序自即日起業已終
    結，抗告人於同年8月18日始聲明異議，請求撤銷拍賣程序
    ，此經本院調閱上開強制執行卷宗查明屬實。依前揭說明，
    抗告人所陳系爭土地有第三人建物占用及巷道橫越等異議事
    由，縱屬實情，然系爭不動產之拍賣執行程序既因抗告人領
    得權利移轉證書而終結，其後抗告人已不得再依強制執行法
    第12條第1項規定聲請撤銷拍賣程序。是本件抗告人聲請撤
    銷拍賣並無理由，原裁定認原法院司法事務官所為駁回抗告
    人聲明異議之處分，並無不當，而駁回抗告人之異議，洵屬
    正當。抗告意旨，仍執前詞，指摘原裁定不當，聲明廢棄，
    為無理由。
四、據上論結，本件抗告為無理由，依強制執行法第30條之1、
    民事訴訟法第495條之1第1項、第449條第1項、第95條、第
    78條，裁定如主文。
中    華    民    國   100    年    2     月    16    日
                民事第七庭    審判長法  官  饒鴻鵬
                                    法  官  李平勳
                                    法  官  張瑞蘭
以上正本係照原本作成。
再為抗告應以適用法規顯有錯誤為理由。
如提起再抗告者應於裁定送達後10日內向本院提出抗告理由狀（
須按照他造人數附具繕本）並繳納抗告裁判費新臺幣1,000元，
同時委任律師或具有律師資格之關係人為代理人。
                                    書記官  康孝慈
中    華    民    國   100    年    2     月    17    日
                                                      Ｓ